【裁判字號】    99,審訴,2873
【裁判日期】    990830
【裁判案由】    毒品危害防制條例
【裁判全文】
臺灣高雄地方法院刑事判決            99年度審訴字第2873號
公  訴  人  臺灣高雄地方法院檢察署檢察官
被      告  甲○○○
上列被告因毒品危害防制條例案件，經檢察官提起公訴（99年度
毒偵字第3749號），被告就被訴事實為有罪之陳述，經告知簡式
審判程序之旨，並聽取被告與公訴人之意見後，本院合議庭裁定
由受命法官獨任進行簡式審判程序，本院判決如下：
    主  文
甲○○○施用第一級毒品，累犯，處有期徒刑玖月。
    事  實
一、甲○○○前於民國88年間，因施用毒品案件，經本院裁定送
    觀察、勒戒後，認無繼續施用毒品之傾向，而於88年6 月11
    日觀察、勒戒執行完畢釋放，由臺灣高雄地方法院檢察署檢
    察官以88年度毒偵字第13645 號不起訴處分確定。又於89年
    間，因施用毒品案件，經本院以89年度鳳簡字第164 號、89
    年度鳳簡字第1003號，各判處有期徒刑6 月、4 月，兩案接
    續執行，並於91年4 月26日執行完畢。另於93年間，因竊盜
    、施用毒品、詐欺等案件，經本院以94年度易字第1232號、
    94年度訴字第800 號、94年度簡字第3959號，各判處有期徒
    刑10月、8 月、4 月、4 月確定，嗣經裁定定應執行刑為有
    期徒刑1 年10月確定，於95年12月14日假釋出獄，並於96年
    4 月17日假釋期滿未經撤銷而執行完畢。詎甲○○○仍不知
    悔改，竟基於施用第一、二級毒品之犯意，於99年4 月30日
    某時許，在其母親位於高雄縣鳳林三路161 巷121 號住處，
    以將第一級毒品海洛因及第二級毒品甲基安非他命置入注射
    針筒內，摻水稀釋後，注射靜脈血管之方式，同時施用第一
    級毒品海洛因及第二級毒品甲基安非他命1 次。嗣於99年5
    月2 日下午4 時10分許，在高雄縣大寮鄉○○○路與進學路
    口，為警查獲，經徵得其同意採尿送驗結果呈嗎啡、可待因
    、甲基安非他命陽性反應，始獲上情。
二、案經高雄縣政府警察局林園分局報告臺灣高雄地方法院檢察
    署檢察官偵查起訴。
    理  由
一、本件被告甲○○○所犯係死刑、無期徒刑、最輕本刑為3 年
    以上有期徒刑以外之罪，其於準備程序中就被訴事實為有罪
    之陳述，經本院告知簡式審判程序之旨，並聽取公訴人及被
    告意見後，合議庭裁定由受命法官獨任進行簡式審判程序，
    合先敘明。
二、訊據被告對於上揭時、地，同時施用第一級毒品海洛因及第
    二級毒品甲基安非他命之犯罪事實，坦承不諱，而被告為警
    查獲所採之尿液檢體，經送台灣檢驗科技股份有限公司以酵
    素免疫法及氣相層析質譜法檢驗結果，呈現嗎啡、可待因、
    甲基安非他命陽性反應，此有台灣檢驗科技股份有限公司99
    年5 月12日濫用藥物檢驗報告暨高雄縣政府警察局林園分局
    查獲毒品案件嫌疑人代號與真實姓名對照表（代號：林偵02
    40號）各1 份附卷可稽，是被告同時施用第一、二級毒品之
    犯行，堪以認定，應予依法論科。
三、核被告所為，係犯毒品危害防制條例第10條第1 項之施用第
    一級毒品罪、同條例第10條第2 項之施用第二級毒品罪。被
    告持有第一、二級毒品後進而施用，其持有之低度行為均應
    為施用之高度行為所吸收，故均不另論其持有毒品罪。被告
    陳稱其於99年4 月30日，係以針筒注射之方式，同時施用第
    一級毒品海洛因及第二級毒品甲基安非他命等語，因參照行
    政院衛生署管制藥品管理局93年2 月9 日管宣字第09300010
    92號及該局93年12月22日管宣字第0930012251號函，第一級
    毒品海洛因與第二級毒品甲基安非他命，均可以注射、煙吸
    、口服等方式施用，而客觀上亦無任何證據顯示被告係以針
    筒注射以外之方法，施用第一級毒品海洛因或第二級毒品甲
    基安非他命，則基於「罪疑有利被告原則」（in dubio pro
    reo ），本院因此認為被告於99年4 月30日，係以針筒注射
    之方式，同時施用第一、二級毒品，而一行為觸犯毒品危害
    防制條例第10條第1 項及同條例第10條第2 項之罪，為想像
    競合犯，應從一重毒品危害防制條例第10條第1 項之施用第
    一級毒品罪處斷，公訴意旨認依數罪併罰論處，容有未合。
    被告前因竊盜、施用毒品、詐欺等案件，經法院分別判處有
    期徒刑10月、8 月、4 月、4 月，嗣經裁定定應執行刑為有
    期徒刑1 年10月確定，並於96年4 月17日執行完畢，有臺灣
    高等法院被告前案紀錄表1 份在卷可佐，是被告於有期徒刑
    執行完畢後，5 年內故意再犯本件有期徒刑以上之罪，為累
    犯，應依法加重其刑。本院審酌被告前因施用毒品案件，經
    觀察、勒戒程序，由檢察官不起訴處分，再因多次施用毒品
    案件，經法院分別判刑確定，並先後於91年4 月26日、96年
    4 月17日執行完畢後，再次施用毒品自戕其身，顯然缺乏戒
    絕毒品之決心，惟念及被告坦承同時施用第一、二級毒品之
    犯罪事實，且其施用毒品行為並未害及他人，並斟酌被告之
    犯罪動機、手段，以及被告之智識程度等一切情狀，量處如
    主文所示之刑。
據上論斷，應依刑事訴訟法第273 條之1 第1 項、第299 條第1
項前段，毒品危害防制條例第10條第1 項、第2 項，刑法第11條
前段、第55條、第47條第1 項，判決如主文。
本案經檢察官杜妍慧到庭執行職務。
中    華    民    國    99    年    8     月    30    日
                  刑事第十庭  法  官  高增泓
以上正本證明與原本無異。
如不服本判決，應於收受送達後10日內向本院提出上訴書狀。
中    華    民    國    99    年    8     月    30    日
                              書記官  王淑娟
附錄本判決論罪科刑法條全文：
毒品危害防制條例第10條
施用第一級毒品者，處6月以上5年以下有期徒刑。
施用第二級毒品者，處3年以下有期徒刑。

司法院資訊處製作；財團法人民間司法改革基金會備份。
